【裁判字號】    97,聲,207
【裁判日期】    970613
【裁判案由】    返還提存物
【裁判全文】
臺灣桃園地方法院民事裁定               97年度聲字第207號
聲  請  人  乙○○
訴訟代理人  丙○○
相  對  人  甲○○
上列當事人間聲請返還擔保金事件，本院裁定如下：
    主  文
聲請駁回。
    理  由
一、本件聲請意旨略以：聲請人曾依鈞院94年度裁全字第7170號
    民事假扣押裁定，以鈞院94年度存字第4713號提存事件提存
    新台幣（下同）26萬4 千元，聲請鈞院以94年度執全字第38
    70號對相對人之財產實施假扣押在案，茲因雙方已同意和解
    ，其供擔保原因業已消滅，爰依民事訴訟法第104 條第1 項
    規定聲請返還擔保金等語。
二、按返還假扣押或假處分之擔保金，依民事訴訟法第106 條準
    用第104 條之規定，須符合：(一)應供擔保之原因消滅者。(二)
    供擔保人證明受擔保利益人同意返還者。(三)訴訟終結後，供
    擔保人證明已定20日以上之期間，催告受擔保利益人行使權
    利而未行使者，或法院依供擔保人之聲請，通知受擔保利益
    人於一定期間內行使權利並向法院為行使權利之證明而未證
    明者等要件之一，法院始得裁定返還擔保金。所謂應供擔保
    原因消滅，係擔保債務人因假扣押或假處分所受之損害，故
    必待無損害發生，或債權人本案勝訴確定，或就所生之損害
    已經賠償時，始得謂應供擔保之原因消滅（最高法院53年度
    臺抗字第279 號判例意旨參照）。又所謂訴訟終結，應從廣
    義解釋包括執行程序在內，債權人如確已聲請撤銷假扣押裁
    定，並撤回假扣押強制執行之聲請，應認已構成上開訴訟終
    結之要件。
三、查本件聲請人前依本院94年度裁全字第7170號民事假扣押裁
    定，以本院94年度存字第4713號提存事件提存提存26萬4 千
    元，聲請鈞院以94年度執全字第3870號對相對人之財產實施
    假扣押，並於96年8 月14日聲請撤回假扣押執行，業據本院
    依職權調取上開卷宗核閱屬實。聲請人雖泛稱雙方業已同意
    和解，係屬應供擔保之原因消滅云云，惟並未就主張之事實
    舉證以實其說，已無所據，尚難可採。至於96年8 月14日聲
    請人聲請撤回假扣押執行，揆諸前開說明，雖符合訴訟終結
    之要件，惟據聲請人所提出之通知行使權利存證信函係招領
    逾期而退回，是上開行使權利之通知顯然並未合法送達相對
    人，亦無證據證明相對人已收受上開催告函，自難認聲請人
    已合法催告相對人行使權利之要件。從而，聲請人聲請返還
    上開擔保金之要件尚未符合，其本件聲請為無理由，應予駁
    回。
中    華    民    國    97    年    6     月    13    日
                  民事第二庭法  官  潘進順
以上正本係照原本作成。
如不服本裁定應於送達後10日內向本院提出抗告狀，並繳納抗告
費新臺幣1,000元。
中    華    民    國    97    年    6     月    16    日
                            書記官  黃進傑


司法院資訊處製作；財團法人民間司法改革基金會備份。
